臺灣板橋地方法院交通事件裁定　　　　　　　　　　九十一年度交聲字第二三七號
　　原處分機關　交通部公路局台北區監理所
　　異　議　人
　　即受處分人　甲○○
右列異議人即受處分人因違反道路交通管理處罰條例案件，對於交通部公路局台北區
監理所中華民國九十年十二月二十五日所為之處分（原處分案號：北監五字第裁40-
C00000000號），聲明異議，本院裁定如左：
    主  文
異議駁回。
    理  由
一、按汽車駕駛人迴車時，有在設有禁止迴車標誌或劃有分向限制線、禁止超車線或
    禁止變換車道線之路段迴車者，處銀元二百元以上六百元以下（即新臺幣六百元
    以上一千八百元以下）罰鍰，道路交通管理處罰條例第四十九條第一項第二款定
    有明文。
二、原處分機關略以：異議人即受處分人甲○○於民國（下同）九十年十一月二十六
    日上午九時五十五分許，駕駛車牌號碼ＣＪ－６６８５號自用小客車，行經台北
    縣五股鄉○○路一八五巷口在設有禁止迴轉標誌路段迴車，為警當場查獲並依道
    路交通管理處罰條例第四十九條第一項第二款規定舉發之；異議人辯稱：伊並沒
    有迴轉，如果伊有迴轉，員警所開立罰單地點應為往蘆洲方向，而非往新莊方向
    云云。
三、經查，本件異議人即受處分人甲○○於九十年十一月二十六日上午九時五十五分
    許，駕駛車牌號碼ＣＪ－６６８５號自用小客車，行經台北縣五股鄉○○路一八
    五巷口在設有禁止迴轉標誌路段迴車之事實，經當日執勤員警即台北縣政府警察
    局蘆洲分局更寮派出所執勤警員郝心平當場制止並舉發之，並製有舉發違反道路
    交通管理事件通知單一紙存卷可稽。經本院傳訊證人乙○○○○至本院說明當時
    異議人違規情形，其證稱：當時異議人的車頭已經過了雙黃線，伊有大聲告訴異
    議人，該處禁止迴轉，伊要異議人到前面路口，向其要行照及駕照等語（見本院
    九十一年五月二十四日訊問筆錄）；異議人則辯稱：伊是有打方向燈，但伊沒有
    迴轉，伊打方向燈是要迴車，警員已經先勸導伊，怎能構成違規云云（同上訊問
    筆錄）；據上，足徵異議人確實有打方向燈準備要迴車，是因警員當場制止而未
    能迴轉成，員警始要求異議人至前面路旁（往新莊方向）開立罰單，是以本件舉
    發並無違誤。從而，原處分機關依道路交通管理處罰條例第四十九條第一項第二
    款規定，裁處罰鍰新臺幣九百元，於法核無不合，量罰亦甚妥適，自應維持，本
    件異議為無理由，應予駁回。
據上論結，應依道路交通案件處理辦法第十九條，裁定如主文。
中      華      民      國     九十一     年     五     月    三十一    日
                                臺灣板橋地方法院交通法庭
                                    法  官  陳  靜  茹
右正本證明與原本無異。
如不服本裁定，應於送達後五日內，向本院提出抗告狀。
                                    書記官  廖  美  紅
中      華      民      國     九十一     年     六     月      四      日
